【裁判字號】    98,裁,314
【裁判日期】    980212
【裁判案由】    違章建築
【裁判全文】
最  高  行  政  法  院  裁  定
                                       98年度裁字第314號
聲  請  人  甲○○
            乙○○○
            丙○○
上列聲請人因與相對人嘉義縣政府等間違章建築事件，對中華民
國97年3月13日本院97年度裁字第1790號裁定，聲請再審，本院
裁定如下：
    主  文
再審之聲請駁回。
再審訴訟費用由聲請人負擔。
    理  由
一、按對於確定裁定聲請再審，依行政訴訟法第283條準用同法
    第277條第1項第4款規定，必須表明再審理由及關於再審理
    由並遵守不變期間之證據。所謂表明再審理由，必須指明確
    定裁定有如何合於行政訴訟法第273條或第274條所定再審事
    由之具體情事，始為相當，倘僅泛言有何條款之再審事由，
    而無具體情事；或僅指明所聲請再審之裁定前各程序所為裁
    判，有如何再審事由，而未一語指及其所聲請再審之裁定有
    何合於再審之事由者，均難謂已表明再審事由，其再審之聲
    請，即屬不合法。
二、本件聲請人所有坐落嘉義縣新港鄉○○段福德小段187、188
    地號土地上，高約12公尺、面積約103平方公尺、混凝土磚
    造、四層建物，經嘉義縣新港鄉公所查報係屬違章建築，相
    對人所屬建設局派員勘查後，復認部分建物占用道路截角用
    地，應先予拆除，並就其餘部分，以民國86年7月21日新鄉
    建字第86007016號違章建築補辦手續通知單，限應於1個月
    內補辦建造執照手續，逾期未辦，將執行拆除。聲請人不服
    ，提起訴願、再訴願，經內政部以87年1月20日台內訴字第8
    605564號再訴願決定駁回，嗣後聲請人並未提起行政訴訟。
    又因聲請人嗣未於前開行政處分所定期限內補辦建造執照手
    續，相對人所屬建設局乃又於87年3月5日以新鄉建字第8700
    2141號違章建築拆除通知應執行拆除，聲請人不服，循序提
    起行政救濟。經本院89年度裁字第1203號裁定以有關本件違
    章建築應予拆除之行政處分，因聲請人未提起行政訴訟，業
    已確定；則該拆除通知，應係相對人為執行前開已確定之行
    政處分所發，核非屬行政處分，聲請人不得對之提起行政爭
    訟，駁回其訴。聲請人猶仍不服，先後多次聲請再審，均經
    本院分別裁定駁回在案。茲聲請人復對本院最近一次之97年
    度裁字第1790號裁定（下稱原裁定）聲請再審，惟核其狀述
    理由，對其所聲請再審之原裁定以其聲請為不合法而予駁回
    ，究竟有如何合於法定再審事由，並未具體指及，依首開規
    定及說明，其再審之聲請，為不合法，應予駁回。又當事人
    對同一事件所為歷次裁判以同一再審事由提起再審，必須其
    對最近一次之裁定具有再審理由者，始得進而審究其前各次
    裁判有無再審理由。而本件再審聲請既不合法，依程序不合
    ，實體不究原則，聲請人所為實體上主張，已無庸復予審酌
    ，併此指明。
三、本件聲請為不合法，依行政訴訟法第283條、第278條第1項
    、第104條，民事訴訟法第95條、第85條第1項前段、第78條
    ，裁定如主文。
中    華    民    國    98    年    2     月    12    日
                    最高行政法院第四庭
                        審判長法官  劉  鑫  楨
                              法官  林  茂  權
                              法官  黃  淑  玲
                              法官  劉  介  中
                              法官  曹  瑞  卿
以  上  正  本  證  明  與  原  本  無  異
中    華    民    國    98    年    2     月    12    日
                              書記官  王  史  民


司法院資訊處製作；財團法人民間司法改革基金會備份。
